臺灣基隆地方法院宣示判決筆錄　　　　　　　　　　　九十一年度瑞簡字第三九號
　　原　　　告　甲○○
　　　　　　　　乙○○
　　被　　　告　丙○○
　　　　　　　　正太交通股份有限公司
　　法定代理人　丁○○
右當事人間九十一年度瑞簡字第三九號損害賠償事件於中華民國九十一年七六月十九
日下午四時在本院民事瑞芳簡易庭公開宣示判決出席職員如左：
　　　　　　　　法　　　官　陳湘琳
　　　　　　　　法院書記官　黃致祥
　　　　　　　　通　　　譯　黃有義
朗讀案由兩造均未到法官朗讀主文宣示判決，並諭知將判決主文、所裁判之訴訟標的
及其理由要領，記載於後：
    主　　　文
被告應連帶給付原告甲○○新台幣捌萬壹仟陸佰貳拾元，原告乙○○新台幣壹拾萬捌
仟伍佰拾肆元，及均自民國九十一年五月三十日起至清償日止，按週年利率百分之
五計算之利息。
原告其餘之訴駁回。
訴訟費用由原告甲○○負擔百分之二十三，原告乙○○負擔百分之三十九，餘由被告
連帶負擔。
    事實及理由要領
一、被告丙○○、正太交通股份有限公司（以下簡稱正太交通公司）經合法通知，均
    未於言詞辯論期日到場，核無民事訴訟法第三百八十六條各款所列情形，爰依原
    告之聲請由其一造辯論而為判決。
二、原告起訴主張被告丙○○受僱於被告正太交通公司擔任駕駛職務，係從事業務之
    人，於民國九十年五月十日上午七時四十分許，駕駛車號ＧＬ－○五九號半聯結
    車，沿瑞八公路由八堵往瑞芳方向行駛，途經臺北縣瑞芳鎮○○路九十七號前，
    明知汽車駕駛人行車前應注意煞車須詳細檢查確實有效，並應注意汽車在同一車
    道行駛時，除超越前車外，後車與前車之間應保持隨時可以煞停之距離，及汽車
    行駛時，駕駛人應注意車前狀況，並隨時採取必要之安全措施，竟疏未注意，自
    後追撞同向同車道由原告甲○○駕駛附載原告乙○○之車號Ｆ三－五六三○號自
    用小客車，致原告甲○○頭部外傷、頸部挫傷，原告乙○○頸部挫傷、腰部挫傷
    、腦振盪，原告甲○○、乙○○各支出醫療費用新臺幣（下同）一千六百二十元
    、八千五百三十四元，精神亦受驚嚇痛苦，原告甲○○、乙○○並各請求被告賠
    償精神慰撫金二十萬元、三十萬元，被告丙○○為被告正太交通公司僱用之員工
    ，依法應負連帶賠償責任，因此依侵權行為之法律關係，求為命被告丙○○、正
    太交通公司連帶給付原告甲○○、乙○○各二十萬一千六百二十元、三十萬八千
    五百三十四元，及均自起訴狀繕本送達翌日起算法定遲延利息之判決。
三、經查，原告主張被告丙○○受僱於被告正太交通公司，於前開時間、地點駕駛車
　　號ＧＬ－○五九號半聯結車執行職務時，因煞車不靈，未保持安全車距且未注意
　　車前狀況，自後追撞原告甲○○駕駛附載原告乙○○之車號Ｆ三－五六三○號自
    用小客車，致原告甲○○、曾月英身體分別受有頭部外傷、頸部挫傷及頸部挫傷
    、腰部挫傷、腦振盪之傷害等事實，業據原告提出診斷證明書影本三張為證，且
    依卷附本院九十一年度瑞交簡字第六號被告丙○○業務過失傷害刑事案卷資料，
    本件車禍確實肇因於被告丙○○未注意於行車前煞車須詳細檢查確實有效，且未
    保持安全車距及注意車前狀況，致煞車不及，撞擊在前方行駛由原告甲○○駕駛
    附載原告曾月英之車號Ｆ三－五六三○號自用小客車無誤，且被告丙○○之業務
    過失傷害犯行亦經本院瑞芳簡易庭於九十一年三月二十六日以九十一年度瑞交簡
    字第六號刑事簡易判決判處拘役五十九日，如易科罰金以銀元三百元折算一日在
    案。被告丙○○、正太交通公司經合法通知，並未到場爭執，亦未提出書狀為何
    聲明或陳述，自堪信原告主張被告丙○○應負過失侵權行為損害賠償責任一節為
    真實。
四、按因故意或過失，不法侵害他人之權利者，負損害賠償責任；不法侵害他人之身
    體、健康、名譽、自由、信用、隱私、貞操或不法侵害其他人格法益而情節重大
    者，被害人雖非財產上之損害，亦得請求賠償相當之金額；受僱人因執行職務，
    不法侵害他人之權利者，由僱用人與受僱人連帶負損害賠償責任，民法第一百八
    十四條第一項前段、第一百九十五條第一項前段、第一百八十八條第一項前段分
    別定有明文。被告丙○○係被告正太交通公司僱用之司機，其於肇事當時正執行
    職務中，被告正太交通公司復未主張及舉證證明其選任受僱人及監督職務之執行
    已盡相當之注意，或縱加以相當之注意而仍不免發生損害，自不得免除其連帶賠
    償責任，則原告依侵權行為之法律關係，訴請被告丙○○、正太交通公司應連帶
    負賠償之責，於法有據。茲就原告所請求之損害應否准許，分述如次：
  (一)醫療費用部分：原告甲○○、乙○○因本件車禍受傷後，分別於財團法人台灣區
    煤礦工福利委員會瑞芳醫院及張茂雄醫院治療，原告甲○○、乙○○各支出醫療
    費用一千六百二十元、八千五百三十四元，有原告提出財團法人台灣區煤礦工福
    利委員會瑞芳醫院醫療費用證明二紙、免用統一發票收據三紙足稽，經核原告二
    人所受傷害及該證明、收據所載醫療項目，均屬治療上之必要費用，自應准許。
  (二)精神慰撫金部分：原告甲○○、乙○○主張其因本件車禍各受有頭部外傷、頸部
    挫傷及頸部挫傷、腰部挫傷、腦振盪之傷害一節，業據其等提出診斷證明書為證
    ，本院審酌車禍之肇因在於被告丙○○駕車嚴重疏失未保持安全車距及注意車前
    狀況所致，原告甲○○駕車附載原告乙○○遵行車道行駛，突遇被告丙○○自後
    追撞，除肉體受有疼痛傷害外，精神上所受驚嚇亦不言可喻，且被告於車禍發生
    後復未能儘速賠償原告所受損害，經民、刑事訴訟興訟多時，原告謂其肉體及精
    神均受有痛苦，核屬有據，本院審酌原告甲○○係臺北縣瑞芳地區農會課長、原
    告乙○○為臺北縣瑞芳地區農會信用部主任，被告丙○○以駕駛半聯結車為業、
    被告正太交通公司經營交通運輸事業等兩造之身分、社會地位、經濟狀況及原告
    受傷程度，認原告甲○○、乙○○所請求之精神慰撫金各以八萬元、十萬元為相
    當，逾此部分之請求，尚嫌過高，不應准許。
五、從而，原告甲○○、乙○○本於侵權行為之法律關係，請求被告連帶給付八萬一
    千六百二十元、十萬八千五百三十四元，及均自起訴狀繕本送達被告翌日即九十
    一年五月三十日起至清償日止，按週年利率百分之五計算之利息，為有理由，應
    予准許；逾上開金額範圍之請求，於法無據，應予駁回。
六、按各當事人一部勝訴、一部敗訴者，各負擔其支出之訴訟費用，但法院得酌量情
    形，命兩造以比例分擔或命一造負擔，民事訴訟法第七十九條定有明文。本院酌
    量兩造勝訴、敗訴部分之比例，命訴訟費用由原告甲○○負擔百分之二十三、原
    告乙○○負擔百分之三十九，餘由被告連帶負擔。
中　　　華　　　民　　　國　　九十一　　年　　　七　　　月　　　十九　　日
~B臺灣基隆地方法院瑞芳簡易庭
~B　　法　　　官　陳湘琳
右正本證明與原本無異。
對於本判決如有不服，應於收受送達後二十日內向本院提出上訴書狀，上訴於本院合
議庭，並按他造當事人之人數附俱繕本。
~B　　法院書記官　黃致祥
中　　　華　　　民　　　國　　九十一　　年　　　七　　　月　　二十二　　日
